【裁判字號】    90,南簡上,82
【裁判日期】    900704
【裁判案由】    公共危險
【裁判全文】
臺灣臺南地方法院刑事判決              九十年度南簡上字第八二號
    上訴人即被告  甲○○
右列上訴人因公共危險案件，不服本院八十九年度南交簡字第一一八０號，中華民國
九十年一月五日第一審簡易判決（八十九年度偵字第一三二八八號），提起上訴，本
院管轄第二審之合議庭判決如左：
    主  文
上訴駁回。
    事  實
一、甲○○於民國八十九年十月二十七日晚間某時飲用酒精類飲品，達不能安全駕駛
    動力交通工具之程度，仍駕駛車號ＵＭ－六二０三號自用小客車行駛於公路上。
    嗣於十月二十八日凌晨三時七分許，行經台南市○○○路○段與西門路四段五三
    三巷巷口時，因與駕駛車號ＵＸ－五五三九號自用小客車之姚宗榮發生碰撞，經
    警於現場處理並測試其呼氣酒精濃度達每公升０．九四毫克，始查獲上情。
二、案經台南市警察局第五分局報請台灣台南地方法院檢察署檢察官偵查終結，聲請
    以簡易判決處刑。
    理  由
一、右揭事實，業據上訴人即被告甲○○於警訊中坦承不諱，並經證人姚宗榮供述屬
    實，復有酒精濃度測試單、台南市警察局處理交通事故紀錄表、道路交通事故調
    查報告表、舉發違反道路交通管理事件通知單各一件及照片八張附卷可稽。次查
    ，參考法務部八十八年五月十八日法檢字第００一六六九號函示，認對於酒精濃
    度呼氣已達每公升零點五五毫克或血液中所含酒精濃度達百分之零點一以上，經
    統計其肇事率為一般正常人之十倍，認已達不能安全駕駛之標準。本件上訴人於
    肇事後所測呼氣酒精濃度高達每公升零點九四毫克，參以上訴人於警訊時經警加
    以觀察測試結果，有腳步不穩、訊問過程含糊不清等情狀，亦有刑法第一百八十
    五條之三案件測試觀察紀錄表在卷可憑，顯已達不能安全駕駛動力交通工具之程
    度。本件罪證明確，上訴人犯行堪以認定。
二、核上訴人即被告所為，係犯刑法第一百八十五條之三之公共危險罪。原審以上訴
    人犯行明確，適用上開法條及刑法第四十二條第二項、罰金罰鍰提高標準條例第
    二條，論上訴人以服用酒類，不能安全駕駛動力交通工具而駕駛罪，審酌上訴人
    犯罪之一切情狀，量處罰金三萬元，並諭知如易服勞役以三百元折算一日。經核
    認事用法並無違誤，所量刑度亦屬適當。上訴人即被告上訴意旨，任意指摘原判
    決量刑過重，非有理由，應予駁回。又上訴人甲○○經合法傳喚，無正當理由不
    到庭，爰不待其陳述逕行判決，附此敘明。
據上論斷，應依刑事訴訟法第四百五十五條之一第一項、第三項、第三百六十八條、
第三百七十一條，判決如主文。
本案經檢察官周文祥到庭執行職務
中    華    民    國      九十        年      七       月       四      日
                          臺灣臺南地方法院刑事庭
                                審判長法  官  李璋鵬
                                      法  官  李政庭
                                      法  官  林勇奮
右正本證明與原本無異。
本件不得上訴。
                                      書記官  翁初男
中    華    民    國      九十        年      七       月       六      日


司法院資訊處製作；財團法人民間司法改革基金會備份。
